Dossiers de clients de l'étude XII
Archives nationales
- Dossiers de clients de l'étude XII., 1560-1947; MC/DC/XII/1 - MC/DC/XII/226
  - Familles., 1560-1913; MC/DC/XII/18 - MC/DC/XII/132
    - Famille Rhoné., 1741-1903; MC/DC/XII/112 - MC/DC/XII/113
      - Famille Rhoné., 1872-1903; MC/DC/XII/112
        Succession d'Eugénie Marie Berthier, veuve de Paul Rhoné (décédé le 5 février 1877), demeurant 9 rue Saint-Florentin à Paris, décédée le 1er octobre 1902, 1872-1903: correspondance concernant l'adjudication de la maison sise 80 rue de Rivoli à Paris, 1903; pièces comptables, renseignements et notes; pièces d'état civil; déclaration de succession; correspondance, 1902-1903; liquidation de la succession de Paul Rhoné, demeurant 99 boulevard Haussmann à Paris, décédé le 5 février 1877, 9 mai 1877; inventaire après décès de Paul Rhoné, 19 mars 1877; comptes de la succession; correspondance, notes, pièces diverses concernant la société des Polders de Bouin (Vendée), 1872-1901.
        Berthier, Eugénie Marie; Rhoné, Paul; Saint-Florentin (rue); Rivoli (rue de); Haussmann (boulevard); Bouin (Vendée)
      - Famille Rhoné., 1741-1902; MC/DC/XII/113
        . Succession d'Eugénie Marie Berthier, veuve de Paul Rhoné (suite), 1741-1902: contrat de mariage entre Paul Rhoné et Eugénie Marie Berthier, 13 mai 1843; contrat de mariage entre Evrard Joseph Charlemagne Rhoné (père de Paul Rhoné) et Sophie Eléonore Mathieu, fille de Jean Léonard Mathieu, ancien directeur des mines d'Anzin (Nord), 16 juillet 1807; pièces d'état civil, 1780-1843; pièces concernant la succession de Jean Léonard Mathieu, décédé en 1814; pièces concernant la succession de Sophie Eléonore Mathieu, décédée le 21 juillet 1842; pièces concernant les successions d'autres membres des familles Rhoné et Mathieu; récit de la découverte des mines de charbon de Fresnes[-sur-Escaut] et d'Anzin par Jacques Mathieu entre 1723 et 1734, rédigé par son petit-fils, 10 décembre 1808; accords de famille pour l'exploitation et la recherche de charbon dans le Hainaut français, 1741-1765; privilèges d'exploitation exclusive au prince de Croy et au marquis de Cernay, 1756-1759; correspondance d'affaire avec les actionnaires de la société des mines d'Anzin, 1824-1828; notes d'exploitation annuelle des mines d'Anzin et répartition des dividendes, 1842-1901; notice sur la compagnie des mines d'Anzin publiée à l'occasion de l'Exposition universelle de Paris en 1889; indemnités de pertes lors de la guerre de 1870-1871 et souscriptions pour la libération des régions occupées, 1871-1872; correspondance et pièces diverses concernant la vente d'un terrain sis à Noirmoutier[-en-l'Ile] (Vendée) par les héritiers de Mme Rhoné à la marquise de Chauvelin, 1890-1902.
        . Vente par Edouard Rhoné de titres des mines d'Anzin, avec affiche, 9 mars 1885; adjudication par les enfants Rhoné de titres des mines d'Anzin, mars 1878; dépôt de l'acte de réunion et société pour l'exploitation des fosses à charbon de terre d'Anzin, Vieux Condé, etc., 7 février 1805.
        . Vente de parts d'intérêt dans la Compagnie des Mines d'Anzin par Mme veuve Paul Rhoné et Charles Edouard Rhoné, 1900.
        Berthier, Eugénie Marie; Rhoné, Paul; Rhoné, Evrard Joseph Charlemagne; Mathieu, Sophie Eléonore; Mathieu, Jean Léonard; Mathieu, Jacques; Croy, M. de; Cernay, M. de; Chauvelin, Mme de; Rhoné, Edouard; Rhoné, Charles Edouard; Anzin (Nord); Fresnes-sur-Escaut (Nord); Vieux-Condé (Nord); Noirmoutier-en-l'Ile (Vendée)
    - Famille de Sabran-Pontevès., 1888-1900; MC/DC/XII/114 - MC/DC/XII/116
      - Succession d'Elzéar Charles Antoine duc de Sabran-Pontevès., 1894-1900; MC/DC/XII/114 - MC/DC/XII/115
        Elzéar Charles Antoine duc de Sabran-Pontevès, veuf de Marie d'Albert de Luynes de Chevreuse, époux en secondes noces d'Adélaïde Henriette Louise Isabelle de Kalnoky de Korospatak, demeurant 27 rue Barbet de Jouy à Paris, décédé le 6 avril 1894.
        Sabran-Pontevès, Elzéar Charles Antoine de; Albert de Luynes de Chevreuse, Marie d'; Kalnoky de Korospatak, Adélaïde Henriette Louise Isabelle de; Barbet-de-Jouy (rue)
        - Succession d'Elzéar Charles Antoine duc de Sabran-Pontevès., 1894-1900; MC/DC/XII/114
          Correspondance, 1894-1899; comptes du domaine de Mattes (commune de Portel-des-Corbières, Aude), 1894-1895; cession de droits successifs immobiliers du marquis de Sabran à la marquise de Tholozan, 1896-1899; inventaire d'archives de la famille de Sabran; transaction sur la liquidation de la succession, 1898-1900; pièces comptables, 1894-1898.
          Sabran-Pontevès, Elzéar Charles Antoine de; Tholozan, Mme de; Portel-des-Corbières (Aude)
        - Succession d'Elzéar Charles Antoine duc de Sabran-Pontevès., 1894-1898; MC/DC/XII/115
          Comptes d'administration des domaines de Mattes (commune de Portel-des-Corbières, Aude) et du Lac (commune de Sigean, Aude), 14 juin 1898; correspondance concernant la succession, 1894-1897; pièces comptables et pièces diverses; adjudication des domaines de Mattes et du Lac, avec affiches, 1898; états mensuels et correspondance concernant le domaine du Lac, 1898; gestion du domaine de Mattes, 1895-1898.
          Sabran-Pontevès, Elzéar Charles Antoine de; Portel-des-Corbières (Aude); Sigean (Aude)
      - Famille de Sabran-Pontevès., 1894-1900; MC/DC/XII/116
        . Succession d'Elzéar Charles Antoine duc de Sabran-Pontevès (suite), 1894-1898: comptes du domaine de Mattes (commune de Portel-des-Corbières, Aude), 1895-1898; correspondance, pièces comptables et pièces diverses concernant la succession, 1894-1895; projets de liquidation de la succession, 1895-1898.
        . Inventaire après décès de Marc Augustin Marie Elzéar de Pontevès de Sabran, décédé le 27 décembre 1895, juin 1896; correspondance, 1895-1900; rectification à l'état liquidatif de la succession du duc de Sabran, 1888.
        Sabran-Pontevès, Elzéar Charles Antoine de; Sabran-Pontevès, Marc Augustin Marie Elzéar de; Portel-des-Corbières (Aude)
    - Famille Saint-Marc-Girardin., 1745-1906; MC/DC/XII/117 - MC/DC/XII/118
      - Famille Saint-Marc-Girardin., 1745-1896; MC/DC/XII/117
        Succession de Luc François Barthélemy Marc Saint-Marc-Girardin, ancien sous-préfet, demeurant 5 rue Bonaparte à Paris, décédé le 20 mars 1891, 1745-1896:
        - faire-part de décès; état liquidatif de la succession, 1892; déclaration de succession, 1893; correspondance et pièces diverses, 1891-1893; extrait d'acte de naissance, 12 janvier 1847; pièces comptables; inventaire après décès du château de Douillac, commune de Saint-Yrieix[-la-Perche] (Haute-Vienne), 23 juin 1891; valeurs et actions, propriétés littéraires, créances, 1873-1896.
        - titres de propriété, baux, plans, bornage et pièces diverses concernant le château et la ferme de Morsang-sur-Seine (Essonne), 1745-1891.
        Saint-Marc-Girardin, Luc François Berthélemy Marc; Bonaparte (rue); Saint-Yrieix-la-Perche (Haute-Vienne); Morsang-sur-Seine (Essonne)
      - Famille Saint-Marc-Girardin., 1782-1906; MC/DC/XII/118
        . Succession de Luc François Barthélemy Marc Saint-Marc-Girardin (suite), 1782-1901:
        - titres de propriété, baux, plans concernant le château et la ferme de Morsang-sur-Seine (Essonne), 1782-1893; correspondance, valeurs et actions, liquidation de la succession, 1830-1901; plan de la forêt de Nouaillas à Ambazac (Haute-Vienne).
        -correspondance, concernant notamment des entreprises industrielles et une propriété à Bonneval, commune de Coussac-Bonneval (Haute-Vienne), 1880-1891.
        . Henri Saint-Marc-Girardin, fils de Luc François Barthélemy, 1889-1899: correspondance et pièces diverses concernant le contrat de mariage entre Henri Saint-Marc-Girardin et Mlle Lemaigre-Dubreuil, 1898-1899; titres de propriété en Haute-Vienne, 1890-1896; correspondance et pièces diverses concernant le contrat de mariage entre Gabriel Jean Paul Festugière et Louise Marie Clémence Lucile Saint-Marc-Girardin, fille de Barthélémy Saint-Marc-Girardin, 1896; pièces concernant la succession de Barthélemy Saint-Marc-Girardin, ancien conseiller général de la Haute-Vienne, décédé le 20 mars 1891, 1889-1891.
        . Odette Gueneau de Mussy, veuve de Luc François Barthelemy Marc Saint-Marc-Girardin, 1892-1906: acquisition de terres sises à Douillac, commune de Saint-Yrieix[-la-Perche] (Haute-Vienne), août 1897; bail avec promesse de vente de la terre de Douillac et de l'Etanchon à son fils, Henri Saint-Marc-Girardin, 1899; correspondance et pièces diverses, 1892-1906.
        Saint-Marc-Girardin, Luc François Berthélemy Marc; Saint-Marc-Girardin, Henri; Lemaigre-Dubreuil, Mlle; Festugière, Gabriel Jean Paul; Saint-Marc-Girardin, Louise Marie Clémence Lucile; Gueneau de Mussy, Odette; Haute-Vienne (Limousin, département); Ambazac (Haute-Vienne); Coussac-Bonneval (Haute-Vienne); Saint-Yrieix-la-Perche (Haute-Vienne); Morsang-sur-Seine (Essonne)
    - Famille Seguin, 1798-1890; MC/DC/XII/119 - MC/DC/XII/123
      Les frères Seguin, Camille (1793-1852), Paul (1797-1875) et Charles (1798-1856), étaient des ingénieurs civils. Ils construisirent de nombreux pont, dont le pont Louis-Philippe à Paris, et participèrent au développement du chemin de fer.
      Seguin, Camille; Seguin, Charles; Seguin, Paul; Louis-Philippe (pont)
      - Succession de Camille Seguin., 1838-1856; MC/DC/XII/119
        Succession de Camille Seguin, décédé le 10 octobre 1852, 1838-1856: faire-part de décès; liquidation et partage de la succession, mars 1853; correspondance et pièces diverses, 1838-1856.
        Seguin, Camille
      - Succession de Charles Seguin., 1798-1862; MC/DC/XII/120
        Succession de Charles Seguin, demeurant à Paris, 238 rue de Rivoli, administrateur des Chemins de fer du Midi, décédé le 15 juin 1856, 1798-1862:
        - état des valeurs de Charles Seguin, 1856; renseignements sur les sociétés Seguin; liquidation et partage de la succession de Camille Seguin, mars 1853; affaire du pont Louis-Philippe à Paris, 1832-1833; société pour l'établissement du pont Louis-Philippe et de la rue Carayon-Latour à Bordeaux (Gironde), 1833; mémoire de l'Association des trois ponts sur Seine (ponts du Louvre, de la Cité et d'Austerlitz) au préfet de la Seine, 1er septembre 1834; société pour le percement de la rue et la construction du pont Louis-Philippe, 1839-1862; société du pont suspendu de Tours (Indre-et-Loire), 1859; société des ponts et canaux réunis, ancienne société Seguin frères, 1857-1860; vente de biens nationaux concernant une maison sise à Paris, 26 rue des Barres, 1798.
        - correspondance et pièces diverses concernant la succession, 1853-1857.
        Seguin, Charles; Rivoli (rue de); Louis-Philippe (pont); Louvre (pont du); Cité (pont de la); Austerlitz (pont d'); Barres (rue des); Tours (Indre-et-Loire); Bordeaux (Gironde)
      - Succession de Paul Seguin., 1875-1879; MC/DC/XII/121
        Succession de Paul Seguin, demeurant 99 boulevard Malesherbes à Paris, décédé le 6 juillet 1875, 1875-1879:
        - legs, 1875; inventaire de la succession en Ardèche, 12 août 1875; affiche de vente de propriétés à Hyères (Var), 25 novembre 1876; liquidation de la succession, 2 juin 1877; décharges de legs, 1875-1876.
        - correspondance, notes et projets relatifs à la liquidation de la succession, 1875-1879.
        Seguin, Paul; Malesherbes (boulevard); Hyères (Var)
      - Famille Seguin., 1843-1887; MC/DC/XII/122
        . Succession de Mme veuve Paul Seguin, née Thérèse Augustine Seguin, demeurant 8 rue de Penthièvre à Paris, décédée le 30 octobre 1884, 1884-1885: faire-part de décès; correspondance et pièces diverses, 1884-1885.
        . Correspondance et pièces diverses concernant les successions de M. et Mme Paul Seguin, 1877-1878.
        . Pièces concernant les biens de Paul Seguin, 1843-1875; compte de tutelle de Jean Charles Seguin, fils de Paul Seguin, 1875-1883.
        . Succession de Mme veuve Charles Seguin, née Marie Anne Antoinette Jeanne Petroz, demeurant 17 rue Matignon à Paris, décédée le 6 juin 1886, 1882-1887: déclaration de succession; correspondance, pièces comptables et pièces diverses, 1882-1886; correspondance, renseignements sur l'état de fortune, 1886-1887.
        Seguin, Paul; Seguin, Thérèse Augustine; Seguin, Jean Charles; Seguin, Charles; Petroz, Marie Anne Antoinette Jeanne; Matignon (rue); Penthièvre (rue de)
      - Famille Seguin., 1846-1890; MC/DC/XII/123
        Correspondance, 1889-1890; notes et renseignements; plan de l'hôtel Faivre, sis 265 boulevard Péreire à Paris; testament de Ferdinand Seguin, 29 septembre 1856; vente par les consorts Seguin à Pierre Triolet, entrepreneur, d'un terrain sis à Paris, à l'angle de l'avenue de la Grande Armée et de la rue Saint-Ferdinand, avec plan, 1889; vente par les consorts Seguin d'une maison sise 74 avenue de la Grande Armée, 1884-1889; projet de création d'une société Seguin et Cie entre Pierre Denis Lacroix et Emmanuel Siméon Seguin, 1885; conventions entre la famille Seguin et le baron de Bierdumpfel concernant un terrain sis à Ferdinanville [quartier parisien situé entre l'avenue des Ternes et l'avenue de la Grande Armée], 20 octobre 1881; bail du pont de Buzet[-sur-Baïse] (Lot-et-Garonne) par la Société générale des ponts à péage, 1883-1884; vente de la propriété de Fos[-sur-Mer] (Bouches-du-Rhône) par Mme veuve Ferdinand Seguin et Stanislas Seguin, 1882-1883; vente par les héritiers Seguin à Gustave Justin Dehouve, restaurateur, demeurant 74 avenue de la Grande Armée, d'un terrain sis à Paris, 19 rue du Débarcadère, novembre 1889; titres de propriété de terrains et maisons sis à Neuilly-sur-Seine (Hauts-de-Seine), 1846-1880.
        Seguin, Ferdinand; Triolet, Pierre; Lacroix, Pierre Denis; Seguin, Emmanuel Siméon; Bierdumpfel, M. de; Seguin, Stanislas; Dehouve, Gustave Justin; Pereire (boulevard); Grande-Armée (avenue de la); Saint-Ferdinand (rue); Ternes (avenue des); Débarcadère (rue du); Fos-sur-Mer (Bouches-du-Rhône); Buzet-sur-Baïse (Lot-et-Garonne); Neuilly-sur-Seine (Hauts-de-Seine)
    - Familles Subert, Tétu., 1797-1899; MC/DC/XII/124
      . Famille Subert, 1808-1881: pièces de l'inventaire après décès de Mme Subert, demeurant 43 rue Caumartin à Paris, décédée le 6 mars 1881; vente du domaine de Fatingé à Azy-le-Vif (Nièvre), 17 mai 1853; nomination de Joseph Adolphe Subert comme maire d'Armentières[-en-Brie] (Seine-et-Marne), 28 août 1865; démission de Joseph Adolphe Subert, août 1871; papiers de la famille Subert, 1839-1853; lettres concernant la disgrâce du général Morio par Jérôme Bonaparte, roi de Westphalie, août 1808.
      . Famille Tétu, 1797-1899:
      - succession de Joséphine Elise Travers, épouse de Joseph Marie Tétu, demeurant 172 boulevard Haussmann à Paris, 1797-1889: contrat de mariage entre Joseph Marie Tétu, fils de Jean François Joseph Tétu et de Marie Catherine Véronique Legrand, et de Joséphine Elise Travers, 1er septembre 1838; pièces concernant la succession de M. et Mme Legrand, marchand de bois à Crépy-en-Valois (Oise), 1842-1843; inventaire après décès de M. et Mme Tétu, janvier 1856; succession de Jean François Joseph Tétu, marchand de bois à Crépy-en-Valois: titres de propriété d'immeubles sis à Crépy-en-Valois, dont le prieuré Saint-Arnould, acquis comme bien national, 1797-1848; succession de Mme Travers, mère de Joséphine Elise Travers, 1836-1889; acquisition par Joseph Marie Tétu et consorts de deux forêts sises à Monceau-lès-Leups (Aisne), ayant fait partie du domaine privé du roi Louis-Philippe, 1853-1857; vente par la société civile d'entre MM. Tétu, Brossonneau et Brunot, à la ville de Paris d'un terrain situé à l'angle du boulevard de La Tour-Maubourg, de l'avenue de La Motte-Picquet et de la rue de Grenelle, pour le prolongement du boulevard de La Tour-Maubourg, 29 octobre 1863.
      - vente de terres par Jean François Tétu, de Crépy-en-Valois (Oise), aux époux Delagrange, 15 février 1843; donation de Mme veuve Tétu à ses trois enfants, 16 septembre 1851; partage entre Charles Tétu, Joseph Tétu et Thérèse Martin née Tétu, après la mort de leur mère, octobre 1859; partage entre les frères Tétu, 18 juin 1866; vente par Alphonse Joseph Brossonneau à Charles Tétu d'un terrain sis à Paris, donnant sur la rue de l'Université, 22 mars 1870.
      Subert, Joseph Adolphe; Bonaparte, Jérôme; Travers, Joséphine Elise; Tétu, Joseph Marie; Tétu, Jean François Joseph; Legrand, Marie Catherine Véronique; Tétu, Charles; Martin, Thérèse; Tétu, Thérèse; Brossonneau, Alphonse Joseph; Caumartin (rue de); Haussmann (boulevard); La-Motte-Picquet (avenue de); Grenelle (rue de); Université (rue de l'); Monceau-lès-Leups (Aisne); Azy-le-Vif (Nièvre); Crépy-en-Valois (Oise); Armentières-en-Brie (Seine-et-Marne); La-Tour-Maubourg (boulevard de)
    - Famille de Thannberg., 1848-1902; MC/DC/XII/125 - MC/DC/XII/126
      - Famille de Thannberg., 1848-1902; MC/DC/XII/125
        . Succession du comte Henry de Thannberg, avocat, demeurant 6 rue Pierre-le-Grand à Paris, décédé le 30 juillet 1898, 1886-1900: papiers concernant l'appartement, 1890-1898; terrain à Berck (Pas-de-Calais), 1898; contrat de mariage du comte Henry Perrot de Thannberg et de Maximilienne Marguerite de Meynard, 5 mars 1886; vente de la ferme des Champs sise Fontenay[-sur-Mer] (Manche), 1886-1897; état liquidatif de la succession de la comtesse Perrot de Thannberg, mère du comte Henry de Thannberg, juillet 1890; pièces comptables, déclaration de succession, conventions pour la sépulture du Père-Lachaise, 1897-1900; correspondance, 1898-1900; testament, inventaire après décès, état liquidatif, 1898-1899.
        . Succession du vicomte Ernest Perrot de Thannberg (1812-1883), colonel, décédé le 18 février 1883, 1848-1883: affiche de vente d'actions et créances, 27 avril 1882; correspondance, 1876-1883; plan d'une propriété sise 71 rue Madame à Paris; déclaration d'option pour la nationalité française, 21 mai 1872; faire part de décès du comte Amédée Perrot de Thannberg (9 septembre 1881) et du vicomte Ernest Perrot de Thannberg; lettres concernant la première guerre d'indépendance italienne, avril 1848.
        . Prêt du comte Henry de Thannberg et de Mme de Savignac à M. Laubière, architecte, pour la construction de quatre maisons à Paris, 14 et 16 rue Pétion, et 2 et 4 rue Camille Desmoulins: correspondance et plans, 1890.
        . Remboursement de créances hypothécaires sur deux maisons sises 14 et 16 rue Pétion à Paris par M. Laubière à la comtesse Perrot de Thannberg et à Mme de Savignac, 1902.
        Thannberg, Henry Perrot de; Meynard, Maximilienne Marguerite de; Thannberg, Ernest Perrot de; Thannberg, Amédée Perrot de; Savignac, Mme de; Laubière, M.; Pierre-Le-Grand (rue); Madame (rue); Pétion (rue); Camille-Desmoulins (rue); Berck (Pas-de-Calais); Fontenay-sur-Mer (Manche); Père-Lachaise (cimetière du)
      - Famille de Thannberg., 1886-1891; MC/DC/XII/126
        Succession de la comtesse douairière de Thannberg, née Louise Clémentine Marie Perrier, veuve du comte Amédée Perrot de Thannberg, demeurant 14 rue Montaigne à Paris, décédée le 29 janvier 1889, 1886-1891: correspondance, 1886-1891; affiche de la vente de l'hôtel sis 71 rue Madame à Paris, 19 avril 1890; comptes de la succession; notes diverses; délivrance de legs au profit de Mlle Fieschi, 23 octobre 1890; dépôt judiciaire du testament, 7 février 1889; inventaire des biens de la comtesse de Thannberg, 16 décembre 1886; état de fortune, 1886.
        Perrier, Louise Clémentine Marie; Thannberg, Amédée Perrot de; Fieschi, Mlle; Madame (rue); Montaigne (rue)
    - Famille de Tholozan., 1894-1902; MC/DC/XII/127
      . Succession de Jules Jean Marie de Baillardel de Lareinty, marquis de Tholozan, demeurant 201 boulevard Saint-Germain à Paris, décédé le 25 mai 1900, 1900-1902: état liquidatif de la communauté d'entre le marquis et la marquise de Tholozan, née Louise Delphine Marie Valentine de Pontevès de Sabran, 1900-1902; pièces comptables, créances; correspondance, notes, 1900-1901; valeurs, comptes bancaires; inventaire après décès, 16 juin 1900; rachat de rente perpétuelle léguée à la commune de Bouessay (Mayenne), 1900-1901; délivrance de legs charitables à diverses communes, 1900-1902; correspondance de la marquise de Tholozan avec le notaire et pièces diverses, 1900-1902; correspondance, plans et pièces diverses concernant la démolition et le lotissement de l'hôtel de Luynes, entre le boulevard Saint-Germain et le boulevard Raspail, 1900-1902.
      . Vente par la marquise de Tholozan, née de Sabran Pontevès, des constructions composant l'hôtel de Luynes, 201 boulevard Saint-Germain à Paris, avec plans et affiche de l'adjudication, 1900; correspondance, 1900; mainlevée à fournir par le marquis de Tholozan-Lareinty au comte Pillet-Will, 1894; affiche de l'adjudication d'un fonds de commerce d'éditeur de musique, 5 quai Voltaire à Paris, 29 mai 1900.
      . Correspondance concernant le lotissement de l'hôtel de Luynes et la vente des terrains en dépendant, 1895-1900.
      Tholozan, Jules Jean Marie de Baillardel de Larienty de; Sabran Pontevès, Louise Delphine Marie Valentine de; Pillet-Will, M.; Saint-Germain (boulevard); Raspail (boulevard); Voltaire (boulevard); Bouessay (Mayenne)
    - Famille Vaïsse., 1652-1902; MC/DC/XII/128 - MC/DC/XII/131
      - Succession de Victor Jean Constant Vaïsse., 1783-1894; MC/DC/XII/128 - MC/DC/XII/130
        Victor Jean Constant Vaïsse, demeurant 146 rue de l'Université à Paris, décédé le 10 décembre 1891.
        Vaïsse, Victor Jean Constant; Université (rue de l')
        - Succession de Victor Jean Constant Vaïsse., 1877-1894; MC/DC/XII/128
          Déclarations de succession, 1891-1892; correspondance, 1877-1892; fermages, baux, relevés cadastraux, ventes, 1882-1894; faire-part de décès de Victor Vaïsse.
          Vaïsse, Victor Jean Constant
        - Succession de Victor Jean Constant Vaïsse., 1834-1892; MC/DC/XII/129
          . Correspondance, valeurs, pièces comptables, pièces diverses, 1887-1892; actes concernant la famille Vaïse, 1834-1864.
          . Inventaire après décès de Jean Claude Marius Magdeleine Vaïsse, sénateur, ancien ministre, oncle de Victor Vaïsse, décédé le 29 août 1864; 29 septembre 1864; testament de Claude Marius Vaïsse, 29 août 1864; legs, 1864-1866; inventaire après décès de Victor Marius Hilarion Vaïsse, père de Victor Vaïsse, 24 juin 1869; devis de travaux à la villa des Arcades à Cannes (Alpes-Maritimes), 1890-1891.
          Vaïsse, Victor Jean Constant; Vaïsse, Jean Claude Marius Magdeleine; Vaïsse, Victor Marius Hilarion; Cannes (Alpes-Maritimes)
        - Succession de Victor Jean Constant Vaïsse., 1783-1893; MC/DC/XII/130
          . Succession de Charles Jules Alexandre Margerin, oncle de Victor Vaïsse, demeurant à Dallon (Aisne), décédé le 10 juillet 1888; partage de la succession, 1889; registres de fermages et gestion de la ferme de Dallon, 1888-1892; correspondance, 1889-1891.
          . Inventaire après décès de Victor Vaïsse père: titres de propriété de maisons sises à Saint-Quentin (Aisne), 1783-1893; pièces comptables concernant la Société des eaux d'Arles, 1876-1885; comptes, créances, correspondance, actions, 1875-1893.
          Vaïsse, Victor Jean Constant; Margerin, Charles Jules Alexandre; Dallon (Aisne); Saint-Quentin (Aisne)
      - Famille Vaïsse., 1652-1902; MC/DC/XII/131
        . Buerie [servant au blanchissage de toiles] dite la Buerie d'Ostende, sise à Saint-Quentin (Aisne), appartenant à Mme Vaïsse née Cordier: origine de propriété, plans; cession de terrains par M. Cordier père à la Compagnie des chemins de fer de Saint-Quentin à Guise, 1877-1879; bornage entre la Compagnie des chemins de fer du Nord et M. Cordier, 1865-1866; titres de propriétés sises à Saint-Quentin, 1817-1875.
        . Henry Vaïsse: anciens titres de propriété d'une maison sise à Saint-Quentin (Aisne), rue Saint-Jean, sur les bords du canal, avec plan, 1652-1882.